【裁判字號】    95,交上易,34
【裁判日期】    950309
【裁判案由】    公共危險
【裁判全文】
臺灣高等法院刑事判決                95年度交上易字第34號
上  訴  人  臺灣臺北地方法院檢察署檢察官
被      告  甲○○
上列上訴人因公共危險案件，不服臺灣臺北地方法院94年度交易
字第584號，中華民國94年12月30日第一審判決（起訴案號：臺
灣臺北地方法院檢察署94年度偵字第19438號），提起上訴，本
院判決如下：
    主  文
上訴駁回。
    事實及理由
一、本案經本院審理結果，認第一審以被告甲○○犯刑法第185
    條之3之服用酒類，不能安全駕駛動力交通而駕駛罪，判處
    拘役50日，並諭知易科罰金折算之標準為300元折算1日，緩
    刑2年，認事用法及量刑均無不當，應予維持，並引用第一
    審判決書記載之事實、證據及理由（如附件）。
二、檢察官之上訴意旨略以：原審以被告經警察機關裁處罰鍰新
    臺幣4萬5,000元之事實做為量刑之依據，然而，該事實並不
    該當於刑法第57條各款之要件，不應做為科刑時審酌之情狀
    或為科刑輕重之標準，且此部分事實並未有證據證明，況行
    政罰與刑罰係屬兩項並行之處罰，其中一項處罰之裁處與否
    或輕重，不應該影響另一項處罰之成立與否或裁量標準等語
    。經查：(一)、被告因酒後駕車經警舉發裁處罰鍰乙節，有臺
    北市政府警察局舉發違反道路交通管理事件通知單影本乙紙
    附卷可稽（附於偵查卷第10頁），原審上揭量刑審酌之事實
    ，自有證據證明之，而被告經警裁處後隨即於94年9月30日
    繳交罰鍰，亦有臺北市交通事件裁決所交通違規罰鍰收據影
    本一紙可憑（附於本院卷第13頁）。(二)、按刑法第57條規定
    ，科刑時應以行為人之責任為基礎，審酌一切情狀，尤應注
    意該條所列各款事項，為科刑輕重之標準。是該條所列各款
    事由乃例示規定而非列舉規定，舉凡在行為人責任之基礎上
    本得審酌一切情況，況且，被告酒後駕車行為同時經行政機
    關裁處罰鍰後，被告是否隨即服從繳交接受行政罰，亦或抗
    拒規範，乃為被告本案犯罪行為後之態度，本得作為量刑標
    準，難認有何違反行政罰與刑罰兩罰制（在刑事案件同時涉
    及民事侵權責任時，法院亦將被告是否業已賠償被害人乙節
    作為量刑依據，實為相同道理）。原審據此以「警察機關罰
    鍰新臺幣4萬5,000元」之事實作為量刑審酌之情狀，尚難認
    有何違法或不當。被告所為，既經原審審酌上開情狀，量處
    拘役50日，並諭知易科罰金，緩刑2年，尚稱妥適。檢察官
    上訴意旨據此指摘原判決不當，請求撤銷改判，為無理由，
    應予駁回。
據上論結，應依刑事訴訟法第373條、第368條，判決如主文。
本案經檢察官吳國南到庭執行職務。
中    華    民    國    95    年    3     月    9     日
                  刑事第十五庭審判長法  官  吳昭瑩
                                    法  官  楊貴雄
                                    法  官  王梅英
以上正本證明與原本無異。
不得上訴。
                                    書記官  李信穎
中    華    民    國    95    年    3     月    10    日


司法院資訊處製作；財團法人民間司法改革基金會備份。
